# 求股权投资基金合伙企业（有限合伙）审计报告模板及报表附注？

提问人：a0506212429 时间：2013-03-31 15:33:04
求股权投资基金合伙企业（有限合伙）审计报告模板及报表附注？对于合伙期间都有存续期比如 5 年，那报表的编制基础以持续经营编制，给有问题？还是以其他基础编制？

回答人：chenyiwei
回复 a0506212429 的帖子
1 、一般可参照公募基金的报表格式做相应修改即可。
2 、此类股权投资合伙企业都有存续期，但即使到期清算，其经济后果也与一般企业、公司的清算关闭不同。此类企业的主业是投资，自身并无经营活动，期满解散时一般其资产仅剩下现金，如果还有其他股权投资资产，分配给各合伙人也不会导致其价值减损，所以即使到最后一年确定不再延续后改用非持续经营基础，其报表与持续经营基础下编制的报表的金额也不会有很大差异。